臺灣高雄地方法院刑事判決　　　　　　　　　　　　九十一年度交易字第五四一號
　　公　訴　人　臺灣高雄地方法院檢察署檢察官
　　被　　　告　甲○○
右列被告因過失致死等案件，經檢察官提起公訴（九十年度偵字第二二四六六、二二
六四七號），本院判決如左：
    主  文
甲○○服用酒類，不能安全駕駛動力交通工具而駕駛，處有期徒刑肆月；又因過失致
人於死，處有期徒刑拾月。應執行有期徒刑壹年。緩刑參年。
    事  實
一、甲○○明知汽車駕駛人於飲用酒類後其吐氣所含酒精濃度超過每公升○‧二五毫
    克或血液中酒精濃度超過百分之○‧○五以上者，不得駕車，竟於民國（下同）
    九十年十一月一日凌晨某時，在高雄後勁地區某神明壇與張承嗣宴飲而達不能安
    全駕駛動力交通工具之程度，仍於同日凌晨一時許，騎乘車牌號碼為ＵＫＧ─九
    七九號輕型機車，其後搭載張承嗣離開上址，並沿高雄縣仁武鄉○○路由南向北
    方向行駛。嗣駛至鳳仁路與國道中山高速公路交流道路口時，理應注意駕駛人駕
    駛汽車，應遵守道路交通標誌之指示，而當時天候晴朗、無缺陷、行車管制號誌
    正常，且依其能力、智識並無不能注意之情事，竟疏於注意及此，而貿然闖越紅
    燈，而撞及自高速公路交流道由西向東方向行駛，由乙○○（公訴人另為不起訴
    處分）所駕駛車牌號碼為二Ｊ─七九一三號自用小客車，致其後搭載之張承嗣倒
    地，受有頭部外傷合併嚴重腦挫傷、左側頭骨骨折及右側硬膜下及顱內出血及腦
    幹壓迫等傷害，經送往國軍左營醫院急救於九十一年十一月十三日凌晨零時十五
    分許因中樞衰竭不治死亡，甲○○經警送醫並於檢測其血液酒精濃度高達二○一
    ＭＧ／ＤＬ（換算呼氣酒精濃度為一、○○五ＭＧ／Ｌ）始查獲上情。
二、案經檢察官據報相驗後自動檢舉及高雄縣警察局仁武分局移送臺灣高雄地方法院
    檢察署檢察官偵查起訴。
    理  由
一、訊據被告甲○○對於上開犯罪事實坦承不諱，核與乙○○於警訊及偵查中陳述相
    符；並有道路交通事故調查報告表、現場照片十張、被告酒精濃度測試結果可參
    ；又被害人張承嗣確係因本件交通事故受有頭部外傷合併嚴重腦挫傷、左側頭骨
    骨折及右側硬膜下及顱內出血及腦幹壓迫等傷害而不治身亡之事實，有卷存國軍
    左營醫院診斷證明書可證、並經臺灣高雄地方法院檢察署檢察官督同法醫師相驗
    明確，製有相驗屍體證明書、驗斷書、勘驗筆錄、照片附卷可憑。
二、按刑法第一百八十五條之三規定所謂「不能安全駕駛」，乃抽象危險犯，並不以
    發生具體危險為必要，另參酌德國、美國之認定標準，對於吐氣後所含酒精濃度
    已達每公升○．五五毫克或血液中酒精濃度達○．一一％（ｍｇ＼ｄＬ）以上者
    ，肇事率為一般正常人之十倍，有法務部八十八年五月十八日法八八檢字第００
    一六六九號函可查。經查，本件被告於飲酒後血液酒精濃度高達二○一ＭＧ／Ｄ
    Ｌ（換算呼氣酒精濃度為一、○○五ＭＧ／Ｌ）下仍騎乘上開機車搭載張承嗣而
    肇事，足認被告當時確已因服用酒類過量致使身體、視覺之反應能力趨弱而無法
    安全駕駛動力交通工具，是被告酒醉駕車之公共危險犯行，洵堪認定。
三、又按「汽車駕駛人有左列情形之一者，不得駕車：．．二、飲用酒類．．後其吐
    氣所含酒精濃度超過每公升○‧二五毫克或血液中酒精濃度超過百分之○‧○五
    以上者。」、「駕駛人駕駛汽車，應遵守道路交通標誌．．之指示」道路交通安
    全規則第九十條、第一百十四條第二款分別定有明文，被告於上開時地騎乘機車
    自應注意此項義務，而肇事當時天候晴朗、無缺陷、行車管制號誌正常，此有道
    路交通事故調查報告表一紙在卷可憑，而依其能力、智識並無不能注意之情事，
    竟疏於注意，於飲酒後血液酒精濃度高達二○一ＭＧ／ＤＬ（換算呼氣酒精濃度
    為一、○○五ＭＧ／Ｌ）下仍騎乘上開機車搭載張承嗣，而貿然闖越紅燈，致肇
    事使被害人張承嗣因之受創死亡，其有過失，甚為明顯，且臺灣省高屏澎區車輛
    行車事故鑑定委員會，亦與本院之認定相同，有該委員會九十一年四月二十六日
    高屏澎鑑字第九一０六六三號鑑定意見書附卷可證。又被害人確因本件車禍不治
    死亡，已如前述，是被告之過失行為與被害人因本件車禍死亡間，有相當因果關
    係，被告過失致死之犯行，亦堪認定。
三、核被告因飲酒致不能安全駕駛動力交通工具而駕車之行為，係犯刑法第一百八十
    五條之三之服用酒類致不能安全駕駛動力交通工具罪；又其過失致人於死之行為
    ，係犯刑法第二百七十六條第一項之過失致人於死罪；所犯上開二罪，犯意各別
    ，行為互殊，應予分論併罰。又被告為汽車駕駛人，酒醉駕車，因而過失致人於
    死，應依道路交通管理處罰條例第八十六條第一項規定，加重其刑。爰審酌被告
    騎乘機車，竟未注意相關交通安全之規定，終至肇事致人於死，造成無可挽救之
    遺憾，並使被害人家屬痛失至親，犯罪所生危害甚重，惟其犯後坦承犯行，態度
    良好，並已與被害人家屬達成民事和解，賠償損害，有卷存和解書可按等一切情
    事，分別量處如主文所示之刑，並定應其執行刑，以資懲儆。又被告前未曾受有
    期徒刑以上刑之宣告，此有臺灣高等法院被告全國前案紀錄表在卷足參，其因一
    時失慮，偶罹刑典，事後已坦承犯行，深具悔意，經此刑之宣告後，應知警惕而
    無再犯之虞，本院因認暫不執行其刑為當，予以宣告緩刑三年，用啟自新。
四、據上論斷，應依刑事訴訟法第二百九十九條第一項前段，刑法第一百八十五條之
    三、第二百七十六條第一項，道路交通管理處罰條例第八十六條第一項、刑法第
    五十一條第五款、第七十四條第一款，罰金罰鍰提高標準條例第一條前段，判決
    如主文。
本案經檢察官林慶宗到庭執行職務。
中      華      民      國      九十一    年    十一    月    二十九    日
                                  臺灣高雄地方法院交通法庭
                                      法  官  曾吉雄
右為正本，係照原本作成，證明與原本無異。
如不服本判決，應於送達後十日內，向本院提出上訴狀。
中      華      民      國      九十一    年    十一    月    二十九    日
                                      書記官  唐美玲
附錄本案論罪科刑法條：
刑法第一百八十五條之三
  服用毒品、麻醉藥品、酒類或其他相類之物，不能安全駕駛動力交通工具而駕駛者
  ，處一年以下有期徒刑、拘役或三萬元以下罰金。
邢法第二百七十六條第一項：
  因過失致人於死者，處二年以下有期徒刑、拘役或二千元以下罰金。
